臺灣花蓮地方法院刑事判決　　　　　　　 94年度易字第291號
公　訴　人　臺灣花蓮地方法院檢察署檢察官
被　　　告　甲○○
上列被告因違反毒品危害防制條例案件，經檢察官提起公訴（
94年度核退毒偵字第40號、94年度毒偵字第810號），及移送併
辦（94年度毒偵字第1053號），由本院合議庭裁定改依簡式審判
程序審理，並判決如下：
    主  文
甲○○連續施用第貳級毒品，累犯，處有期徒刑柒月。扣案之第
貳級毒品安非他命壹小包（毛重零點肆公克）沒收銷燬之；扣案
之塑膠吸食管壹支，沒收之。
    事  實
一、甲○○前曾於民國87年間因違反毒品危害防制條例案件，經
    臺灣花蓮地方法院（下簡稱本院）87年度毒聲字第118號裁
    定送觀察、勒戒後，認無繼續施用毒品之傾向，而由臺灣花
    蓮地方法院檢察署檢察官於87年9月17日以87年度偵字第3
    133號為不起訴處分確定；復因再次違反毒品危害防制條例
    案件，經依本院88年度毒聲字第267號裁定送觀察、勒戒後
　　，認有繼續施用毒品之傾向，再由本院88年度毒聲字第513
    號裁定送強制戒治（強制戒治部分，經停止戒治付保護管束
    ，業於89年7月12日期滿），並經臺灣花蓮地方法院檢察署
    檢察官以88年度偵緝字第98號提起公訴，而由本院以88年度
    易字第601號判處有期徒刑6月確定，於92年2月27日執行完
    畢；其後又因3犯違反毒品危害防制條例案件，經臺灣花蓮
    地方法院檢察署檢察官以89年度毒偵字第1108號聲請簡易判
    決處刑，由本院以90年度花簡字第16號判處有期徒刑6月確
    定，甫於92年8月27日執行完畢（強制戒治部分，於90年10
    月4日起算，業於91年8月28日免除繼續執行強制戒治出所）
    ，猶不知悔改，竟另基於施用第2級毒品安非他命之概括犯
    意，自94年5月2日晚上起至同年5月29日不詳時間為止，在
    花蓮縣花蓮市○○○街53號B棟10樓之7住處內，以將毒品安
    非他命置於玻璃球內燒烤之方式，連續施用第2級毒品安非
    他命多次，嗣先後於94年5月4日9時5分許及同年5月31日16
    時10分許，分別在花蓮縣花蓮市○○○街53號B棟10樓之7及
    花蓮市○○路161巷15號等地為警查獲，除於上開花蓮市○
    ○○街53號B棟10樓之住處內扣得第2級毒品安非他命1小包（
    毛重0.4公克）及塑膠吸食管1支之外，經警方3次採集其尿
    液送往檢驗鑑定之結果，均呈安非他命及甲基安非他命陽性
    反應，始悉上情。
二、案經花蓮縣警察局移送及花蓮縣警察局花蓮分局報告臺灣花
    蓮地方法院檢察署檢察官偵查起訴及移送併辦。
    理  由
一、上開犯罪事實，業經被告甲○○於警詢時、偵查中及本院審
    理時自白不諱，並有毒品案件尿液檢體採集送驗紀錄表及慈
    濟大學濫用藥物檢驗中心檢驗總表各3份附卷，以及扣案之
    第2級毒品安非他命1小包（毛重0.4公克）及塑膠吸食管1支
    可資佐證，足認被告自白與事實相符。再被告有事實欄所示
    之施用毒品前科，亦有臺灣高等法院被告前案紀錄表1份在
    卷可參，是被告於強制戒治執行完畢後，5年內再犯本件施
    用毒品之罪，其事證明確，應依法論科。
二、按安非他命係毒品危害防制條例第2條第2項第2款所稱之第2
    級毒品，是核被告所為，係犯上開條例第10條第2項之施用
    第2級毒品罪。其施用安非他命前後持有安非他命之低度行
    為，應為施用安非他命之高度行為所吸收，不另論罪；又被
    告先後多次施用安非他命之犯行，時間緊接，方法相同，所
    犯均係構成要件相同之罪，顯係基於概括犯意反覆為之，為
    連續犯，應依刑法第56條之規定論以1罪，並加重其刑。再
    被告有多次毒品前科，最近1次係於90年間因違反毒品危害
    防制條案件，經本院於90年4月6日以90年度花簡字第16號判
    處有期徒刑6月，並於90年6月8日確定，甫於92年8月27日執
    行完畢等情，有臺灣高等法院被告前案紀錄表1份附卷可稽
    ，其於5年以內再犯本件有期徒刑以上之罪，為累犯，應依
    刑法第47條規定加重其刑。爰審酌被告前有多次施用毒品之
    前科，素行不佳，且已先後歷經觀察、勒戒及強制戒治等戒
    毒之療程，卻始終未能戒除毒品之誘惑，同時其身為人母，
    竟不思善加撫育子女，僅因生活壓力沉重，即又開始沾染施
    用毒品之惡習，戕害身心甚鉅，以及其犯後自始坦承犯行，
    態度良好，並衡諸其生活狀況、施用毒品之時間、次數、手
    段、動機等一切情狀，量處如主文所示之刑，以資警惕。至
    扣案之第2級毒品安非他命1小包（毛重0.4公克），應依毒
    品危害防制條例第18條第1項規定，沒收銷燬之；扣案之塑
    膠吸食管1支，係被告所有供其施用安非他命所用之物，亦
    業據被告於本院審理時供承不諱，自應依刑法第38條第1項
    第2款之規定宣告沒收。
三、末按「除被告所犯為死刑、無期徒刑、最輕本刑為3年以上
    有期徒刑之罪或高等法院管轄第一審案件者外，於前條第1
    項程序進行中，被告先就被訴事實為有罪之陳述時，審判長
    得告知被告簡式審判程序之旨，並聽取當事人、代理人、辯
    護人及輔佐人之意見後，裁定進行簡式審判程序。」刑事訴
    訟法第273條之1第1項定有明文。查本件被告所犯毒品危害
    防制條例第10條第2項之施用第2級毒品罪，其法定刑為3年
    以下有期徒刑，非最輕本刑為3年以上有期徒刑之罪，且被
    告於本院94年11月10日準備程序進行中，復就被訴之事實為
    有罪之陳述，經告知被告簡式審判程序之旨，被告及公訴人
    對於本件改依簡式審判程序審理均表示同意，是本院即依前
    揭刑事訴訟法規定，裁定本件進行簡式審判程序，附此敘明
    。
據上論斷，應依刑事訴訟法第273條之1第1項、第299條第1項前
段，毒品危害防制條例第10條第2項、第18條第1項，刑法第11
條前段、第56條、第47條、第38條第1項第2款，判決如主文。
本案經檢察官張立中到庭執行職務。
中　　華　　民　　國　　94　　年　11  　　月　24　　日
                    臺灣花蓮地方法院刑事第三庭
                                法　官　楊仲農
上列正本證明與原本無異。
如對本判決不服，應於送達後10日內，向本院提出上訴狀。（應
抄附繕本）
                                書記官
中　　華　　民　　國　　94　　年　11　　月　24　　日
附錄本判決論罪之法律條文：
毒品危害防制條例第10條第2項：
施用第二級毒品者，處三年以下有期徒刑。
